【裁判字號】    94,抗,2919
【裁判日期】    950208
【裁判案由】    假處分
【裁判全文】
臺灣高等法院民事裁定            94年度抗字第2919號
    抗告人 甲○○
抗告人與相對人中華商業銀行股份有限公司間假處分事件，對於
中華民國94年10月6日台灣宜蘭地方法院94年度裁全字第728號裁
定，提起抗告，本院裁定如下：
    主      文
抗告駁回。
抗告費用由抗告人負擔。
    理      由
一、本件相對人聲請意旨略以：訴外人鍾裕民於民國94年3月9日
    擔任訴外人億昌興紙業有限公司（下稱億昌興公司）之連帶
    保證人，該公司向相對人借款新台幣（下同 ）800萬元，億
    昌興公司於94年 8月25日遭票據交換所公告拒絕往來，依放
    款借據第6條約定 ，全部借款視為到期，億昌興公司應即清
    償全部本息，惟至同年9月21日止，仍積欠相對人647萬6126
    元之本金 ，然鍾裕民竟於94年7月20日與抗告人就宜蘭縣礁
    溪鄉○○段123地號土地及其上555建號建物（門牌號碼為宜
    蘭縣礁溪鄉○○路○段28號）訂立虛偽買賣契約，並於94年8
    月12日將前開不動產移轉登記予抗告人，相對人自得依民法
    第244條規定請求撤銷前開行為 ，為免抗告人再行轉手脫產
    ，實有維持現狀之必要，願供擔保請求裁定准予宣告假處分
    ，禁止抗告人對前開不動產為讓與、設定抵押、出租或為其
    他一切處分行為等語。
    抗告人則以：其與相對人無往來，更無借貸關係，實非相對
    人之債務人。又其與鐘裕民訂立之買賣契約並非虛偽，此均
    有買賣相關文件及價款支付資料可查。相對人之誣告及毀謗
    行為，其將另行追訴，爰提起抗告請求廢棄原裁定等語。
二、按債權人就金錢請求以外之請求，欲保全強制執行者，得聲
    請假處分。假處分，非因請求標的之現狀變更，有日後不能
    強制執行， 或甚難執行之虞者，不得為之， 民事訴訟法第
    532條定有明文。 又依民事訴訟法第533條準用同法第526條
    第1、2項規定，請求及假處分之原因，應釋明之。前項釋明
    如有不足，而債權人陳明願供擔保或法院認為適當者，法院
    得定相當之擔保，命供擔保後為假處分。再，假處分為保全
    強制執行方法之一種，苟合於假處分條件，並經債權人聲敘
    假處分之原因存在，法院即應為假處分之裁判，至債權人起
    訴主張之實體上理由是否正當，乃屬本案判決問題，非假處
    分裁判中所能解決，有最高法院20年度抗字第５號判例意旨
    可資參照。查相對人於原法院對抗告人所有之系爭不動產聲
    請假處分，除敘明其請求及假處分之原因外，並提出對億昌
    興公司之放款借據、增補借據、還款繳息查詢單、拒絕往來
    戶公告資料及財政部台北市國稅局關於鐘裕民之財產歸屬資
    料清單等資料為釋明，原法院並依職權向宜蘭縣稅捐稽徵處
    函調系爭建物之稅籍資料，經宜蘭稅捐稽徵處函覆該屋之稅
    籍證明書，而得知抗告人確屬該屋納稅義務人，此亦有前開
    稅籍證明書附於原法院卷可稽，抗告人於抗告狀亦不否認其
    與鐘裕民就系爭不動產有買賣之事實。按相對人就假處分之
    原因釋明縱仍有不足，惟亦已陳明願供擔保以補釋明之不足
    ，故原裁定命其為抗告人供擔保後，抗告人就系爭不動產不
    得為讓與、設定抵押、出租及其他一切處分行為，依法並無
    不合。抗告人雖主張其並無與鐘裕民訂立虛偽買賣契約云云
    ，惟該等主張均屬實體上之爭議，揆諸前開說明，應於本案
    訴訟中加以解決，抗告人本此主張原裁定不當，並無理由，
    應予駁回其抗告，爰裁定如主文。
中    華    民    國    95    年    2     月    8     日
                  民事第七庭  審判長法  官  鄭三源
                                    法  官  王聖惠
                                    法  官  黃嘉烈
正本係照原本作成。
本裁定除以適用法規顯有錯誤為理由，並經本院許可外，不得再
抗告。如提起再抗告，應於收受後10日內委任律師為訴訟代理人
向本院提出再抗告狀並繳納再抗告費新台幣１千元。
中    華    民    國    95    年    2     月    9     日
                                    書記官  倪淑芳


司法院資訊處製作；財團法人民間司法改革基金會備份。
